---
title: "Preparación de datos"
output: html_notebook
---

```{r}
library(readxl)
library(dplyr)
library(tidyverse)
```
```{r}
bajas <- read_excel("../datos/Base_TMLE_transposta.xlsx", 
col_types = c("text", "numeric", "numeric", "skip", "numeric", "numeric", "numeric", "text", "numeric", "numeric", "numeric", "text", "numeric", "numeric", "numeric"))
```

Definimos una nueva variable, para incluir al personal sanitario (código=1), frente al resto(código=0).
```{r dummy}
bajas$cargo_1<-numeric(nrow(bajas))
bajas$cargo_1<-if(bajas$CARGO_ESTRAT=="SUPERIOR SAUDE"|bajas$CARGO_ESTRAT=="9o0o0") 1 else 0
bajas$cargo_1<-if(bajas$CARGO_ESTRAT %in% c("SUPERIOR SAUDE","MEDIO SAUDE")) 1 else 0
```

La variable "unidade" la recodificamos en 4 dummy:
- AG: Admon Gral

```{r}
bajas$UNIDADE_dummy <- factor(bajas$UNIDADE)

```


Ahora creo una variable que, comparando el código CIE de la baja, indica si ha cambiado con respecto a la visita anterior.

```{r}
bajas_2 <- bajas %>% 
  group_by(Num_Unico) %>% 
  mutate(cambio = CIE - lag(CIE, default = CIE[1]))
bajas_2$cambio[1] <- 0
bajas_2$cambio[bajas_2$cambio != 0] <- 1
attach(bajas_2)
```

## Estimación con Superlearner

```{r}
library(SuperLearner)
library(tmle)
```

Obtenemos descriptiva de variables del fichero.

```{r "Modelo 1"}
table(READAPTADO)
table(Companheiro)
```


Intentamos estimar un primer modelo

```{r}
SL.library <- c("SL.glm", "SL.step","SL.step.interaction","SL.glm.interactioin","SL.gam","SL.randomForest","SL.rpart","SL.loess","SL.caret","SL.bart", "SL.knn", "SL.knn20", "SL.knn40", "SL.knn60")
modelo1 <- tmle(Y=READAPTADO,A=cambio,W=bajas_2[,8], id=Num_Unico)
summary(modelo1)
print(modelo1)
```

## Modelo 2
Incluimos comandos adicionales de Van der Laan 
```{r}
SL.library.2 <- c("SL.glm", "SL.step","SL.step.interaction","SL.glm.interactioin","SL.gam","SL.randomForest","SL.rpart")

#modelo2 <- tmle(Y=READAPTADO,A=cambio,W=bajas_2[,c(7,8,9,10,14,15)], id=Num_Unico,
#                family="binomial",Q.SL.library = SL.library, g.SL.library = SL.library)
modelo2 <- tmle(Y=bajas_2$READAPTADO,A=bajas_2$cambio,W=bajas_2[,c(7,8,9,10,14)], id=bajas_2$Num_Unico,
                family="binomial")
summary(modelo2)
print(modelo2)
```

## Modelo 3
Vamos a introducir el tipo de cambio de diagnóstico. Como tiene que ser dicotómica, creamos una nueva variable que recoge si ha tenido una baja por salud mental durante el seguimiento. 
- nivel "1"=cualquier CIE salud mental.
- nivel "0"=cualquier CIE distinto salud mental.
```{r}
bajas_4$smental[bajas_4$cambio_CIE==0|bajas_4$cambio_CIE==3] <- 0
bajas_4$smental[bajas_4$cambio_CIE==1|bajas_4$cambio_CIE==2] <- 1

modelo3 <- tmle(Y=bajas_4$READAPTADO,A=bajas_4$smental,W=bajas_4[,c(7,8,9,10)], id=bajas_4$Num_Unico,
                family="binomial")
summary(modelo3)
print(modelo3)
```

## Modelo 4
Incluimos algoritmos de SuperLearner
```{r}
SL.library.2 <- c("SL.glm", "SL.step","SL.step.interaction","SL.glm.interactioin","SL.gam","SL.randomForest","SL.rpart")
modelo4 <- tmle(Y=bajas_4$READAPTADO,A=bajas_4$smental,W=bajas_4[,c(7,8,9,10)], id=bajas_4$Num_Unico,
                family="binomial", g.SL.library = SL.library.2)
summary(modelo3)
print(modelo3)
```
