---
title: "Aplicación de tlverse"
output: html_notebook
---

```{r configura, echo=FALSE, message=FALSE}
knitr::opts_chunk$set(echo = FALSE)
library(data.table)
library(tidyverse)
library(readxl)
library(origami)
library(SuperLearner)
library(sl3)
library(ggplot2)
library(knitr)
library(kableExtra)
```

En este documento, vamos a reproducir el análisis de los datos sobre incapacidad, pero a partir de las nuevas implementaciones en el paquete tlverse.  
```{r leedatos}
bajas <- read_excel("datos/Base_TMLE_transposta.xlsx", 
    sheet = "Base TMLE transposta",
col_types = c("text", "numeric", "numeric", "skip", "numeric", "numeric", "numeric", "text", "numeric", "numeric", "numeric", "text", "numeric", "numeric", "numeric"))
names(bajas) <- tolower(names(bajas))
bajas$sexo <- as.factor(bajas$sexo)
```

Vemos la estructura del fichero.  
```{r}
head(bajas) %>%
  kable(digits = 4) %>%
  kableExtra:::kable_styling(fixed_thead = T) %>%
  scroll_box(width = "100%", height = "300px")
```


Definimos una nueva variable, para incluir al personal sanitario (código=1), frente al resto(código=0).
```{r dummy}
bajas$cargo_1<- 0
bajas$cargo_1<-ifelse(bajas$cargo_estrat %in% c("SUPERIOR SAUDE","MEDIO SAUDE"), 1, 0)
```

La variable "unidade" la recodificamos en 4 dummy:
- AG: Admon Gral

```{r unidade}
bajas$unidade_dummy <- factor(bajas$unidade)
```

A continuación, definimos una nueva variable que compara el código CIE de la baja, e indica si ha cambiado con respecto a la visita anterior.

```{r bajas2, message=FALSE}
bajas_2 <- bajas %>% 
  group_by(num_unico) %>% 
  mutate(cambio = cie - lag(cie, default = cie[1]))
bajas_2$cambio[1] <- 0
bajas_2$cambio[bajas_2$cambio != 0] <- 1
attach(bajas_2)
```

Y ahora colapsamos el fichero para que cuente el número de cambios:
```{r bajas3}
bajas_3 <- bajas_2 %>% 
  group_by(num_unico) %>% 
  mutate(visitas_1=(qde_pericias-1)) %>% 
  summarise(
    n_cambios=sum(cambio),
    visitas_1=n()-1
  ) %>% 
    mutate(prop_cambios = n_cambios/visitas_1)
```

Finalmente, incorporamos la variable de readaptacion
```{r}
 bajas_3 <- bajas_3 %>% 
  left_join(bajas_2, by="num_unico") %>% 
  filter(baja==1) %>% 
  select(num_unico, n_cambios, visitas_1, prop_cambios, readaptado)
```

# Tipo de cambios
Creamos una variable que codifica si los cambios de la CIE pasan de una categoría a otra, según el siguiente esquema:
- 1: Cualquier código (excepto 5) -> Código 5.
- 2: Código 5 -> Cualquier código (excepto 5).
- 3: Cualquier código (excepto 5) -> Cualquier código (excepto 5).

```{r bajas4}
bajas$g_cie <- recode(bajas$cie, `5`=1, .default = 0)
bajas_4 <- bajas %>% 
  group_by(num_unico) %>% 
    mutate(cambio_cie = g_cie - lag(g_cie, default = g_cie[1]))
bajas_4$cambio_cie[bajas_4$cambio_cie == 0] <- 0
bajas_4$cambio_cie[bajas_4$cambio_cie == -1] <- 2
bajas_4$cambio_cie[bajas_4$cambio_cie == 0 & bajas_4$g_cie == 0] <- 3
```

Resumimos los cambios de CIE en las visitas según el siguiente código:
- 0: Sin ningún cambio a Salud Mental.
- 1: Todas las visitas son de Salud Mental.
- 2: Resto.  

```{r bajas5}
bajas_5 <- bajas_4 %>%
  group_by(num_unico) %>% 
  summarise(
    no_sm=sum(g_cie!=1),
    si_sm=sum(g_cie==1),
    n_visitas=n()
    ) %>% 
  mutate(cambio_sm=ifelse(no_sm==n_visitas,0, 
    ifelse(si_sm==n_visitas,1,2))) %>% 
  select(num_unico, cambio_sm)
bajas_6 <- bajas_2 %>%
 left_join(bajas_5, by="num_unico") %>% 
  filter(baja==1) %>% 
    select(num_unico, qde_pericias, readaptado, sexo, companheiro, cambio_sm)
  
```

# Super Learner
## Definición de la tarea de supelearner

```{r}
# Selección de outcome y covariables
resultado <- "readaptado"
covariables <- colnames(bajas_4)[c(7,8,9,10,14)]

# Definir la tarea superlearner
bajas_4_tarea <- make_sl3_Task(
  data = bajas_4,
  covariates = covariables,
  outcome = resultado
)

bajas_4_tarea
```

## Desarrollo del superlearner
```{r}
sl3_list_learners("binomial")
```
Esta lista recoge los métodos de superlearner disponibles para una variable categórica dicotómica. Y definimos primero los learners básicos:  

```{r}
lrnr_glm <- make_learner(Lrnr_glm)
lrnr_mean <- make_learner(Lrnr_mean)
```

```{r}
pila <- make_learner(
  Stack,
  lrnr_glm, lrnr_mean
)
```

```{r}
pilas_ajuste <- pila$train(bajas_4_tarea)
pilas_ajuste
```

```{r}
# we did it! now we have super learner predictions
bajas4_preds <- pilas_ajuste$predict()

```

## Validación cruzada
El siguiente paso consiste en la validación cruzada del SuperLearner para ver cómo se ajusta en un conjunto de datos no analizados previamente.  
Este procedimiento de estimación requiere que tengamos una capa *externa* de validación cruzada, conocida como validación anidada. En ella, usamos una muestra distinta a la usada para ajustar el Super Learner. Este procedimiento puedo incorporar 10 repeticiones, que es la que aparece por defecto en `sl3`. Sin embargo, incorporaremos 2 conjuntos externos de validación para que el cómputo sea más eficiente.  
Además, tenemos que especificar una función de pérdida o *loss* para evaluar el Super Learner.  

```{r}
bajas4_tarea_nuevo <- make_sl3_Task(
  data = bajas_4,
  covariates = covariables,
  outcome = resultado,
  folds = origami::make_folds(bajas_4, fold_fun = folds_vfold, V = 2)
)
```

```{r}
CVsl <- CV_lrnr_sl(pilas_ajuste, bajas4_tarea_nuevo, loss_squared_error)
CVsl %>%
  kable(digits = 4) %>%
  kableExtra:::kable_styling(fixed_thead = T) %>%
  scroll_box(width = "100%", height = "300px")
```

# TMLE

