---
title: "Modelo_ version 3"
author: "Juan Ramon Lacalle"
date: "20/jul/2020"
output:
  pdf_document: default
  word_document: default
---

```{r setup, include=FALSE}
knitr::opts_chunk$set(echo = TRUE)
library(readxl)
library(dplyr)
library(tidyverse)
library(skimr)
library(here)
library(data.table)
library(tmle3)
library(sl3)
```

## Preparación de datos
Incluimos el archivo original con los datos de trabajadores.  

```{r}
bajas <- read_excel("~/tmle_adriano/datos/Base_TMLE_transposta.xlsx", 
col_types = c("text", "numeric", "numeric", "skip", "numeric", "numeric", "numeric", "text", "numeric", "numeric", "numeric", "text", "numeric", "numeric", "numeric"))
bajas$Sexo <- as.factor(bajas$Sexo)
bajas$READAPTADO <- as.factor(bajas$READAPTADO)
bajas <- as.data.frame(bajas)
```

Y creamos una variable, **cambio**, que compara el código CIE de la baja, e indica si ha cambiado (1) con respecto a la visita anterior, o no (0).  

```{r}
bajas_2 <- bajas %>% 
  group_by(Num_Unico) %>% 
  mutate(cambio = CIE - lag(CIE, default = CIE[1]))
bajas_2$cambio[1] <- 0
bajas_2$cambio[bajas_2$cambio != 0] <- 1
```

A partir de ese fichero, definimos una nueva variable para codificar los cambios que se producen entre visitas.Es decir, si los cambios de la CIE pasan de una categoría a otra, según el siguiente esquema:  

- 1: Cualquier código (excepto 5) -> Código 5.  
- 2: Código 5 -> Cualquier código (excepto 5).  
- 3: Cualquier código (excepto 5) -> Cualquier código (excepto 5).  

```{r}
bajas$g_CIE <- recode(bajas$CIE, `5`=1, .default = 0)
bajas_4 <- bajas %>% 
  group_by(Num_Unico) %>% 
    mutate(cambio_CIE = g_CIE - lag(g_CIE, default = g_CIE[1]))
bajas_4$cambio_CIE[bajas_4$cambio_CIE == 0] <- 0
bajas_4$cambio_CIE[bajas_4$cambio_CIE == -1] <- 2
bajas_4$cambio_CIE[bajas_4$cambio_CIE == 0 & bajas_4$g_CIE == 0] <- 3
bajas_4$smental <- 0
bajas_4$smental[bajas_4$cambio_CIE==0|bajas_4$cambio_CIE==3] <- 0
bajas_4$smental[bajas_4$cambio_CIE==1|bajas_4$cambio_CIE==2] <- 1
```

## Estimación modelo 1

Definimos los componentes del modelo:  
- W: covariables.  
- A: tratamiento.  
- Y: outcome.  

```{r nodos}
node_list <- list(
  W = c("Sexo","Companheiro","tempotrabalho","tempo_TOTAL","tiempo"),
  A = "cambio",
  Y = "READAPTADO")
```
## Procesamiento valores perdidos
En `tmle2` dispone de una función que imputa la mediana (v. continuas) o la moda (v. cualitativas) a los valores perdidos de las covariables.
```{r missing}
processed <- process_missing(bajas_2, node_list)
bajas_2_data <- processed$data
node_list <- processed$node_list
```

## Definición del objeto con especificaciones

```{r especificacion1}
ate_spec <- tmle_ATE(
  treatment_level = "1",
  control_level = "0"
)
```


## Definir los learners

```{r}
# choose base learners
lrnr_mean <- make_learner(Lrnr_mean)
lrnr_xgboost <- make_learner(Lrnr_xgboost)

# define metalearners appropriate to data types
ls_metalearner <- make_learner(Lrnr_nnls)
mn_metalearner <- make_learner(Lrnr_solnp, metalearner_linear_multinomial,
                               loss_loglik_multinomial)
sl_Y <- Lrnr_sl$new(learners = list(lrnr_mean, lrnr_xgboost),
                    metalearner = ls_metalearner)
sl_A <- Lrnr_sl$new(learners = list(lrnr_mean, lrnr_xgboost),
                    metalearner = mn_metalearner)
learner_list <- list(A = sl_A, Y = sl_Y)
```

## Ajuste del modelo TMLE
```{r ajuste}
tmle_fit <- tmle3(ate_spec, bajas_2_data, node_list, learner_list)
print(tmle_fit)
```

