---
title: "Modelo_inicial"
author: "Juan Ramon Lacalle"
date: "14/12/2018"
output:
  pdf_document: default
  word_document: default
---

```{r setup, include=FALSE}
knitr::opts_chunk$set(echo = TRUE)
library(readxl)
library(dplyr)
library(tidyverse)
```

## Preparación de datos
Incluimos el archivo original con los datos de trabajadores.  

```{r}
bajas <- read_excel("Base_TMLE_transposta.xlsx", 
col_types = c("text", "numeric", "numeric", "skip", "numeric", "numeric", "numeric", "text", "numeric", "numeric", "numeric", "text", "numeric", "numeric", "numeric"))
bajas$Sexo <- as.factor(bajas$Sexo)
```

Y creamos una variable, **cambio**, que compara el código CIE de la baja, e indica si ha cambiado (1) con respecto a la visita anterior, o no (0).  

```{r}
bajas_2 <- bajas %>% 
  group_by(Num_Unico) %>% 
  mutate(cambio = CIE - lag(CIE, default = CIE[1]))
bajas_2$cambio[1] <- 0
bajas_2$cambio[bajas_2$cambio != 0] <- 1
```

A partir de ese fichero, definimos una nueva variable para codificar los cambios que se producen entre visitas.Es decir, si los cambios de la CIE pasan de una categoría a otra, según el siguiente esquema:  

- 1: Cualquier código (excepto 5) -> Código 5.  
- 2: Código 5 -> Cualquier código (excepto 5).  
- 3: Cualquier código (excepto 5) -> Cualquier código (excepto 5).  

```{r}
bajas$g_CIE <- recode(bajas$CIE, `5`=1, .default = 0)
bajas_4 <- bajas %>% 
  group_by(Num_Unico) %>% 
    mutate(cambio_CIE = g_CIE - lag(g_CIE, default = g_CIE[1]))
bajas_4$cambio_CIE[bajas_4$cambio_CIE == 0] <- 0
bajas_4$cambio_CIE[bajas_4$cambio_CIE == -1] <- 2
bajas_4$cambio_CIE[bajas_4$cambio_CIE == 0 & bajas_4$g_CIE == 0] <- 3
bajas_4$smental <- 0
bajas_4$smental[bajas_4$cambio_CIE==0|bajas_4$cambio_CIE==3] <- 0
bajas_4$smental[bajas_4$cambio_CIE==1|bajas_4$cambio_CIE==2] <- 1
```

## Estimación modelo 1

```{r , include=FALSE}
library(SuperLearner)
library(tmle)
```

En el modelo inicial, usamos los algoritmos por defecto de Superlearner incluidos en tmle.  

```{r}
modelo1 <- tmle(Y=bajas_2$READAPTADO,
                A=bajas_2$cambio,
                W=bajas_2[,c(7,8,9,10,14)],
                id=bajas_2$Num_Unico,family="binomial")
prueba <- bajas_2[1:500,]
modelo1 <- tmle(Y=prueba$READAPTADO,
                A=prueba$cambio,
                W=prueba[,c(7,8,9,10,14)],
                id=prueba$Num_Unico,family="binomial")
summary(modelo1)
print(modelo2)
```

## Estimación modelo 2
Vamos a introducir el tipo de cambio de diagnóstico. Como tiene que ser dicotómica, creamos una nueva variable que recoge si ha tenido una baja por salud mental durante el seguimiento.  

- nivel "1"=cualquier CIE salud mental.  
- nivel "0"=cualquier CIE distinto salud mental.  

```{r}
modelo2 <- tmle(Y=bajas_4$READAPTADO,
                A=bajas_4$smental,
                W=bajas_4[,c(7,8,9,10)],
                id=bajas_4$Num_Unico,
                family="binomial")
summary(modelo2)
#print(modelo)
```

## Modelo 3
En este modelo incluimos varios algoritmos de SuperLearner.  

```{r}
SL.library.2 <- c("SL.glm", "SL.step","SL.step.interaction","SL.glm.interaction","SL.gam","SL.randomForest","SL.rpart")
modelo3 <- tmle(Y=bajas_4$READAPTADO,A=bajas_4$smental,W=bajas_4[,c(7,8,9,10)], id=bajas_4$Num_Unico,
                family="binomial", g.SL.library = SL.library.2)
summary(modelo3)
# print(modelo3)
```

## Parameter estimates

```{r}
modelo3
modelo3$Qinit$coef

```

