---
title: "Recuento de cambios de códigos CIE"
output: html_notebook
---

```{r}
library(tidyverse)
library(readxl)
library(dplyr)
library(openxlsx)
```

En este fichero resumiremos los cambios que se producen en los códigos CIE en las sucesivas visitas de los trabajadores.
En primer lugar, leemos los datos. Importo los datos del fichero de Adriano.
```{r}
bajas <- read_excel("Base_TMLE_transposta.xlsx", 
col_types = c("text", "numeric", "numeric", "skip", "numeric", "numeric", "numeric", "text", "numeric", "numeric", "numeric", "text", "numeric", "numeric", "numeric"))
```

Ahora creo una variable que, comparando el código CIE de la baja, indica si ha cambiado con respecto a la visita anterior.

```{r}
bajas_2 <- bajas %>% 
  group_by(Num_Unico) %>% 
  mutate(cambio = CIE - lag(CIE, default = CIE[1]))
bajas_2$cambio[1] <- 0
bajas_2$cambio[bajas_2$cambio != 0] <- 1
```

Y ahora colapsamos el fichero para que cuente el número de cambios:
```{r}
bajas_3 <- bajas_2 %>% 
  group_by(Num_Unico) %>% 
  mutate(visitas_1=(Qde_Pericias-1)) %>% 
  summarise(
    n_cambios=sum(cambio),
    visitas_1=n()-1
  ) %>% 
    mutate(prop_cambios = n_cambios/visitas_1)
```

Finalmente, incorporamos la variable de readaptacion
```{r}
 bajas_3 <- bajas_3 %>% 
  left_join(bajas_2, by="Num_Unico") %>% 
  filter(baja==1) %>% 
  select(Num_Unico, n_cambios, visitas_1, prop_cambios, READAPTADO)
```

3. Tipo de cambios
Creamos una variable que codifica si los cambios de la CIE pasan de una categoría a otra, según el siguiente esquema:
- 1: Cualquier código (excepto 5) -> Código 5.
- 2: Código 5 -> Cualquier código (excepto 5).
- 3: Cualquier código (excepto 5) -> Cualquier código (excepto 5).

```{r}
bajas$g_CIE <- recode(bajas$CIE, `5`=1, .default = 0)
bajas_4 <- bajas %>% 
  group_by(Num_Unico) %>% 
    mutate(cambio_CIE = g_CIE - lag(g_CIE, default = g_CIE[1]))
bajas_4$cambio_CIE[bajas_4$cambio_CIE == 0] <- 0
bajas_4$cambio_CIE[bajas_4$cambio_CIE == -1] <- 2
bajas_4$cambio_CIE[bajas_4$cambio_CIE == 0 & bajas_4$g_CIE == 0] <- 3
```

Resumimos los cambios de CIE en las visitas según el siguiente código:
- 0: Sin ningún cambio a Salud Mental.
- 1: Todas las visitas son de Salud Mental.
- 2: Resto.
```{r}
bajas_5 <- bajas_4 %>%
  group_by(Num_Unico) %>% 
  summarise(
    no_sm=sum(g_CIE!=1),
    si_sm=sum(g_CIE==1),
    n_visitas=n()
    ) %>% 
  mutate(cambio_sm=ifelse(no_sm==n_visitas,0, 
    ifelse(si_sm==n_visitas,1,
      2))) %>% 
  select(Num_Unico, cambio_sm)
bajas_6 <- bajas_2 %>%
 left_join(bajas_5, by="Num_Unico") %>% 
  filter(baja==1) %>% 
    select(Num_Unico, Qde_Pericias, READAPTADO, Sexo, Companheiro, cambio_sm)
  
```