---
title: "prueba TMLE3"
output: html_notebook
---
Fichero de prueba con las instrucciones del manual de TMLE3 (https://tlverse.org/tlverse-handbook/sl3.html)  

## Primeros pasos y carga de los datos

```{r setup}
library(here)
library(data.table)
library(tidyverse)
library(tmle3)
library(sl3)
washb_data <- fread("https://raw.githubusercontent.com/tlverse/tlverse-data/master/wash-benefits/washb_data.csv", stringsAsFactors = TRUE)
```

## Definir las variables
Indicamos a `tmle3` cuáles son las covariables (W), el tratamiento (A) y el outcome (Y):  
```{r nodelist}
node_list <- list(
  W = c(
    "month", "aged", "sex", "momage", "momedu",
    "momheight", "hfiacat", "Nlt18", "Ncomp", "watmin",
    "elec", "floor", "walls", "roof", "asset_wardrobe",
    "asset_table", "asset_chair", "asset_khat",
    "asset_chouki", "asset_tv", "asset_refrig",
    "asset_bike", "asset_moto", "asset_sewmach",
    "asset_mobile"
  ),
  A = "tr",
  Y = "whz"
)
```

## Procesamiento valores perdidos
En `tmle2` dispone de una función que imputa la mediana (v. continuas) o la moda (v. cualitativas) a los valores perdidos de las covariables.
```{r missing}
processed <- process_missing(washb_data, node_list)
washb_data <- processed$data
node_list <- processed$node_list
```

## Definición del objeto con especificaciones

```{r especificacion1}
ate_spec <- tmle_ATE(
  treatment_level = "Nutrition + WSH",
  control_level = "Control"
)
```

## Definir los learners

```{r}
# choose base learners
lrnr_mean <- make_learner(Lrnr_mean)
lrnr_xgboost <- make_learner(Lrnr_xgboost)

# define metalearners appropriate to data types
ls_metalearner <- make_learner(Lrnr_nnls)
mn_metalearner <- make_learner(Lrnr_solnp, metalearner_linear_multinomial,
                               loss_loglik_multinomial)
sl_Y <- Lrnr_sl$new(learners = list(lrnr_mean, lrnr_xgboost),
                    metalearner = ls_metalearner)
sl_A <- Lrnr_sl$new(learners = list(lrnr_mean, lrnr_xgboost),
                    metalearner = mn_metalearner)
learner_list <- list(A = sl_A, Y = sl_Y)
```

## Ajuste del modelo TMLE
```{r ajuste}
tmle_fit <- tmle3(ate_spec, washb_data, node_list, learner_list)
print(tmle_fit)
```

## Obtención de las estimaciones

```{r estimaciones}
estimates <- tmle_fit$summary$psi_transformed
print(estimates)
```

## Componentes del TMLE

```{r}
tmle_task <- ate_spec$make_tmle_task(washb_data, node_list)
tmle_task$npsem
```

## Estimación de la verosimilitud inicial

```{r}
initial_likelihood <- ate_spec$make_initial_likelihood(
  tmle_task,
  learner_list
)
print(initial_likelihood)
```
Ahora, combinando con los resultados de `tmle_task` podemos obtener las estimaciones individuales de la verosimilitud para cada observación.  
```{r}
initial_likelihood$get_likelihoods(tmle_task)
```

## Actualización del estimador diana

```{r}
targeted_likelihood <- Targeted_Likelihood$new(initial_likelihood)
```

```{r}
targeted_likelihood_no_cv <-
  Targeted_Likelihood$new(initial_likelihood,
    updater = list(cvtmle = FALSE)
  )
```

## Mapa de parámetros
```{r}
tmle_params <- ate_spec$make_params(tmle_task, targeted_likelihood)
print(tmle_params)
```

## Resultado final
```{r}
tmle_fit_manual <- fit_tmle3(
  tmle_task, targeted_likelihood, tmle_params,
  targeted_likelihood$updater
)
print(tmle_fit_manual)
```

